【裁判字號】    91,易緝,151
【裁判日期】    920310
【裁判案由】    詐欺等
【裁判全文】
臺灣臺北地方法院刑事判決                        九十一年度易緝字第一五一號
    公  訴  人  臺灣臺北地方法院檢察署檢察官
    被      告  甲○○
右列被告因詐欺等案件，經檢察官聲請簡易判決處刑（九十年度偵字第八三九一號）
，本院認不宜以簡易判決處刑，改適用通常程序，判決如左：
    主    文
甲○○意圖為自己不法之所有，以詐術使人將本人之物交付，未遂，處有期徒刑伍月
。如易科罰金，以參佰元折算壹日。
    事    實
一、甲○○於民國八十九年十二月二日下午五時許，在臺北市○○○路統領百貨公司
    後方巷內，拾獲不詳人士所遺失之偽造信用卡二張（發卡銀行為台新銀行、卡號
    為0000000000000000號、持卡人署名為ＬＩＯＵ  ＴＩＡＮ
    ＦＵ，發卡銀行為富邦銀行、卡號為0000000000000000號、持
    卡人署名為ＴＡＮＧ  ＳＨＡＮＧ），甲○○竟意圖為自己不法之所有，誤以為
    其所拾獲之信用卡係真正之信用卡（非偽造之信用卡），將之侵占入己。嗣於當
    日晚間九時十分許（聲請簡易判決處刑書誤載為隔日即十二月三日），甲○○復
    基於意圖為自己不法之所有，持上開拾獲之信用卡一張（發卡銀行為台新銀行、
    卡號為0000000000000000號、持卡人署名為ＬＩＯＵ  ＴＩＡ
    Ｎ  ＦＵ），前往臺北市○○區○○路四段二六一號聯晴電器股份有限公司（下
    稱聯晴公司），欲盜刷購買價值新臺幣（下同）一萬六千八百八十八元之ＮＯＫ
    ＩＡ八八五０行動電話一支，惟於過卡時，即遭聯晴公司店員乙○○發現係偽造
    信用卡，經告知甲○○，甲○○將之取回後，另行出示其向友人吳家明借得之信
    用卡（發卡銀行為中國信託商業銀行，卡號為000000000000000
    0號），嗣經店員乙○○以該卡為來歷不明之信用卡而拒絕其刷卡，甲○○旋即
    強取回信用卡欲逃逸，惟經該公司員工報警，而當場為警逮捕，甲○○上開詐欺
    取財之行為，因而未能得逞。
二、案經臺北市政府警察局大安分局報請臺灣臺北地方法院檢察署檢察官聲請簡易判
    決處刑，經本院認為不宜以簡易判決處刑，改適用通常程序審理。
    理    由
一、右揭事實業據被告甲○○於警訊、偵查及本院審理時供承不諱，核與證人乙○○
    、吳家明二人於警訊時之證述情節相符，復有扣案之偽造信用卡二張及聯晴公司
    之銷售傳票一紙在卷可稽，堪認被告之自白核與事實相符，自得採為論罪之依據
    。本件事證已臻明確，被告右開犯行洵堪認定。
二、核被告甲○○所為，係犯刑法第三百三十七條之侵占遺失物罪及同法第三百三十
    九條第三項、第一項之詐欺取財未遂罪。又被告所犯侵占遺失物罪及詐欺取財未
    遂罪二罪間，有方法結果之牽連關係，為牽連犯，依刑法第五十五條後段之規定
    ，應從較重之詐欺取財未遂罪論處。另被告雖已著手於詐欺取財行為之實施，惟
    未生犯罪之結果，其犯罪尚屬未遂，為未遂犯，爰依刑法第二十六條前段之規定
    ，減輕其刑。爰審酌被告因一時貪念，臨時起意將不詳人士所遺失之偽造信用卡
    據為己有並予以持卡盜刷詐取財物未遂，已有危害社會經濟秩序及真正持卡者權
    益之虞，惟念其犯罪後尚能坦認犯行，態度良好等一切情狀，量處如主文所示之
    刑。末查刑法第四十一條易科罰金之折算標準，業經立法院於九十年一月四日修
    正，並經總統於同年月十日公布施行，自應適用新法（最高法院二十四年七月總
    會決議（二）參照），爰併予諭知易科罰金之折算標準。至前開扣案之偽造信用
    卡二張，非為被告所有之物，亦非屬違禁物，故本院爰不予宣告沒收，附此敘明
    。
三、至被告甲○○前於九十年二月間某日，透過雜誌報導，在臺北市後火車站以五萬
    元之代價，向綽號「阿泓」之不詳姓名年籍成年男子購買偽造信用卡九張，隨即
    於同年二月七日起至十六日止，持購得之偽造信用卡前往各信用卡發卡銀行特約
    商店盜刷財物之犯行，雖經臺灣基隆地方法院於九十年五月五日以九十年度基簡
    字第二五０號刑事簡易判決判處有期徒刑六月，並於同年六月二十八日確定，此
    有上開刑事簡易判決書影本及臺灣高等法院被告全國前案紀錄表等資料在卷可憑
    ，惟被告本件犯行與前揭經臺灣基隆地方法院以九十年度基簡字第二五０號刑事
    簡易判決判決確定之犯行，二者之犯罪時間相距達二個多月，自難認係基於概括
    之犯意反覆為之，而有有連續犯之裁判上一罪關係，故本院自得就被告本件被訴
    之犯行，自為實體之判決，併此敘明。
據上論斷，應依刑事訴訟法第四百五十二條、第二百九十九條第一項前段，刑法第二
條第一項前段、第三百三十九條第三項、第一項、第三百三十七條、第五十五條、第
二十六條前段、修正後第四十一條第一項前段，罰金罰鍰提高標準條例第一條前段、
第二條，判決如主文。
本案經檢察官陳錫柱到庭執行職務。
中      華      民      國    九十二    年      三      月      十      日
                                臺灣臺北地方法院刑事第七庭
                                    法  官  蔡正雄
右正本證明與原本無異。
如不服本判決，應於判決送達後十日內向本院提出上訴狀(應抄附繕本)。告訴人
或被害人如對於本判決不服者，應具備理由請求檢察官上訴，其上訴期間之計算
係以檢察官收受判決正本之日期為準。
                                    書記官  黃秀琴
中      華      民      國    九十二    年      三      月     十二     日
附錄本案論罪科刑法條全文：
中華民國刑法第三百三十九條：
 (普通詐欺罪)
意圖為自己或第三人不法之所有，以詐術使人將本人或第三人之物交付者
，處五年以下有期徒刑、拘役或科或併科一千元以下罰金。
以前項方法得財產上不法之利益或使第三人得之者，亦同。
前二項之未遂犯罰之。
中華民國刑法第三百三十七條：
 (侵占遺失物罪)
意圖為自己或第三人不法之所有，而侵占遺失物、漂流物或其他離本人所
持有之物者，處五百元以下罰金。


司法院資訊處製作；財團法人民間司法改革基金會備份。
